臺灣高等法院臺中分院刑事判決
111年度交上訴字第1462號

上  訴  人  臺灣臺中地方檢察署檢察官
被      告  曾美純



選任辯護人  林開福律師
上列上訴人因被告過失致死案件，不服臺灣臺中地方法院110年
度交訴字第120號中華民國111年4月11日第一審判決（起訴案號
：臺灣臺中地方檢察署109年度偵字第33413號），提起上訴，本
院判決如下：
    主  文
上訴駁回。
曾美純緩刑貳年。
    事實及理由
壹、審判範圍：
　　按上訴得對於判決之一部為之；上訴得明示僅就判決之刑、
    沒收或保安處分一部為之。刑事訴訟法第348條第1項、第3
    項分別定有明文。本案檢察官於本院審理期日明示僅針對刑
    的部分上訴(見本院卷第128至129頁)，是本院以原判決所認
    定之事實及論罪為基礎，而僅就所處之刑部分進行審理，其
    餘未表明上訴部分，不在上訴範圍。
貳、本案據以審酌與量刑相關事項之原審所認定之犯罪事實及所
    犯法條、罪名：
一、曾美純於民國109年10月9日11時33分許，駕駛車牌號碼000-0
    000號自用小客車（下稱系爭汽車），沿臺中市西屯區臺灣
    大道快車道由惠中路往大墩路之方向行駛，行經臺灣大道與
    文心路2段口欲右轉文心路2段時，本應遵守交通號誌之指示
    ，並應注意上開快車道設有禁止右轉之標誌而不得右轉，且
    依當時天候晴、日間自然光線，柏油路面乾燥無缺陷，視距
    良好，並無不能注意之情事，竟疏未注意及此，違反交通號
    誌管制，於燈號顯示為直行綠燈時，自快車道驟然右轉，適
    有柯勝愷騎乘車牌號碼000-0000號普通重型機車（下稱系爭
    機車），沿臺灣大道慢車道由惠中路往大墩路之方向直行，
    閃避不及，遭曾美純駕駛系爭汽車右前車頭撞及柯勝愷所騎
    乘系爭機車前車頭，柯勝愷因而倒地並捲入系爭汽車右側車
    身下方，致頭部受創、臉部變形、口中大量出血、耳鼻出血
    、胸腹部挫傷、胸壁變形、四肢多處擦傷，經送臺中市西屯
    區澄清醫院中港院區急救，仍於109年10月9日13時2分宣告
    死亡。　　
二、被告曾美純係犯刑法第276條之過失致人於死罪。
參、上訴駁回之理由：　
一、檢察官上訴意旨略以：被告雖坦承犯行，但截至原審辯論終
    結前仍未能與告訴人達成和解，並賠償損失，犯後態度尚非
    良好，且其有多項違反交通規則之過失，原審僅量處有期徒
    刑6月，實屬過輕等語。
二、經查：　　　　
　㈠被告肇事後，於未經有偵查權之機關或公務員發覺為犯嫌前
    ，在警方前往現場處理時當場承認為肇事人而願接受裁判，
    有臺中市政府警察局道路交通事故肇事人自首情形紀錄表在
    卷可稽（見相卷第113頁），經核符合自首要件，爰依刑法
    第62條前段規定減輕其刑。　　　
  ㈡按刑事審判旨在實現刑罰權之分配的正義，故法院對有罪被
    告之科刑，應符合罪刑相當之原則，使輕重得宜，罰當其罪
    ，以契合社會之法律感情，此所以刑法第57條明定科刑時應
    審酌一切情狀，尤應注意該條所列10款事項以為科刑輕重之
    標準，俾使法院就個案之量刑，能斟酌至當。查原判決關於
    科刑之部分，已審酌刑法第57條各款規定之情狀，包括上訴
    意旨所指被告過失程度及被告除強制責任險外，另有投保第
    一產物保險股份有限公司第三人傷害責任險及保險金額新臺
    幣1,000萬元之超額責任險，但因被害人母親為外籍人士且
    已出境，致保險公司未能適時處理理賠事宜等情，而在法定
    刑度之內，予以量定，客觀上並無明顯濫權或失之過重之情
    形，亦未違反比例原則，核無違法或不當。且被告嗣於本審
    理時業已與告訴人達成調解，並如數給付賠償金完畢，有本
    院111年度刑上移調字第243號調解筆錄及被告所提第一產物
    保險股份有限公司付款通知書、國泰世華商業銀行存款憑證
    在卷可稽（見本院卷第95至96頁、第117至119頁），檢察官
    上訴意旨據以指摘原審量刑過輕之事由，已不復存在，是本
    件上訴，並無理由，應予駁回。
　㈢被告無因故意犯罪遭判處有期徒刑以上之罪之紀錄，有臺灣
    高等法院被告前案紀錄表在卷可稽，其因一時疏忽，致罹刑
    典，犯後已坦承犯罪，且與告訴人達成調解並如數給付賠償
    金完畢，確已積極填補被害人家屬之損害，本院認為原審宣
    告之刑，以暫不執行為適當，爰依刑法第74條第1項第1款規
    定，諭知緩刑2年，以啟自新。　　　
據上論斷，應依刑事訴訟法第368條，判決如主文。
本案經檢察官王宜璇提起公訴，檢察官藍獻榮提起上訴，檢察官
林彥良到庭執行職務。
中　　華　　民　　國　　111 　年　　11　　月　　9 　　日
        　　刑事第六庭    審判長法　官  吳  進  發
　　　　　　　　　　　　　　    法　官  許  冰  芬
 　　　　　　　　　　　 　　　  法　官  鍾  貴  堯     
　　　　　　　　　　　　　　　                      
以上正本證明與原本無異。     
如不服本判決應於收受送達後20日內向本院提出上訴書狀，其未
敘述上訴理由者，並得於提起上訴後20日內向本院補提理由書（
均須按他造當事人之人數附繕本）「切勿逕送上級法院」。因疫
情而遲誤不變期間，得向法院聲請回復原狀。

                                書記官  何  佳  錡
　　　　　　　　　　　　　　　　
中　　華　　民　　國　　111 　年　　11　　月　　9 　　日